bg-BG: Съвместимост с гориво: Въглен; Въглища; Екобрикети; Газови дърва; Дърво; Дървесни пелети; Друго
th: ความเข้ากันได้ของเชื้อเพลิง: ถ่าน; ถ่านหิน; เชื้อเพลิงอัดแท่งรักษ์โลก; ฟืนแก๊ส; ไม้; แบบไม้อัดเม็ด; อื่นๆ
it: Compatibilità del carburante: Carbone; Carbone; Bricchette ecologiche; Ceppi a gas; Legno; Pellet di legno; Altro
es: Compatibilidad de combustible: Carbón; Carbón; Briquetas ecológicas; Leños de gas; Madera; Pellets de madera; Otros
ru: Совместимость с топливом: Древесный уголь; Каменный уголь; Эко-брикеты; Газовые дрова; Дрова; Древесные пеллеты; Другое
hu: Tüzelőanyag-kompatibilitás: Faszén; Szén; Ökobrikett; Gázkandallóhoz használható rönkök; Fa; Fapellet; Egyéb
cs: Kompatibilita s palivy: Dřevěné uhlí; Uhlí; Ekologické brikety; Plynová polena; Dřevo; Dřevěné pelety; Jiné
hr-HR: Kompatibilnost goriva: Ugljen; Ugljen; Eko briketi; Plinski kamini; Drvo; Drveni peleti; Ostalo
pt-PT: Compatibilidade de combustível: Carvão; Carvão; Briquetes ecológicos; Lareiras a gás; Madeira; Péletes de madeira; Outro
sk-SK: Kompatibilita s palivom: Drevené uhlie; Uhlie; Eko brikety; Plynové polená; Drevo; Drevené pelety; Iné
ro-RO: Compatibilitatea combustibilului: Cărbuni; Cărbune; Brichete ecologice; Bușteni pe gaz; Lemn; Pelete de lemn; Altele
vi: Khả năng tương thích nhiên liệu: Than củi; Than đá; Viên nén than sinh thái; Củi giả dùng trong lò sưởi gas; Gỗ; Viên nén gỗ; Khác
zh-TW: 燃料相容性: 木炭; 煤炭; 環保木炭塊; 圓木狀燃燒嘴; 木材; 木顆粒; 其他
zh-CN: 燃料兼容性: 木炭; 煤炭; 环保煤球; 燃气原木; 木材; 木屑颗粒; 其他
tr: Yakıt uyumluluğu: Odun kömürü; Kömür; Eko briketler; Gazlı şömineler; Odun; Odun peleti; Diğer
fi: Polttoaineiden yhteensopivuus: Puuhiili; Hiili; Ekologiset briketit; Kaasuklapit; Puu; Puupelletit; Muu
fr: Types de combustibles compatibles: Charbon; Charbon; Briquettes écologiques; Bûches de gaz; Bois; Granulés de bois; Autre
da: Brændselskompatibilitet: Trækul; Kul; Økobriketter; Gasplanker; Træ; Træpiller; Andet
pt-BR: Compatibilidade de combustível: Carvão; Carvão; Briquetes ecológicos; Troncos a gás; Madeira; Pelotas de madeira; Outro
de: Kraftstoffkompatibilität: Holzkohle; Kohle; Öko-Briketts; Gas-Kaminscheite; Holz; Holzpellets; Sonstiges
ko: 연료 호환성: 숯; 석탄; 에코 브리켓; 가스 로그; 목재; 목재 펠릿; 기타
lt-LT: Kuro suderinamumas: Medžio anglis; Anglis; Ekologiški briketai; Dujinės malkos; Mediena; Medžio drožlės; Kita
sl-SI: Združljivost goriva: Oglje; Premog; Eko briketi; Plinski dnevniki; Lesen; Lesni peleti; Druga
nb: Drivstoffkompatibilitet: Kull; Kull; Øko-briketter; Gasslogger; Trevirke; Trepellets; Annet
sv: Bränslekompatibilitet: Träkol; Kol; Ekobriketter; Gasloggar; Trä; Träpellets; Övrigt
el: Συμβατότητα καυσίμου: Ξυλάνθρακας; Άνθρακας; Οικολογικές μπρικέτες; Κεραμικά κούτσουρα αερίου; Ξύλο; Πέλετ ξύλου; Άλλο
pl: Kompatybilność paliwowa: Węglowe; Węgiel; Brykiety ekologiczne; Polana gazowe; Drewno; Pelet drzewny; Pozostałe
ja: 燃料の適合性: 木炭; 石炭; エコブリケット; ガス暖炉; 木材; 木材ペレット; その他
en: Fuel compatibility: Charcoal; Coal; Eco briquettes; Gas logs; Wood; Wood pellets; Other
nl: Brandstofcompatibiliteit: Houtskool; Kool; Eco briketten; Gashaardblokken; Hout; Houten pellets; Overig